hr-HR: Vrsta jezgre ventila: Bez jezgre; Fiksni; Odvojivi; Ostalo
hu: Szelepmag típusa: Mag nélküli; Rögzített; Kivehető; Egyéb
el: Τύπος πυρήνα βαλβίδας: Χωρίς πυρήνα; Σταθερό; Αφαιρούμενο; Άλλο
ru: Тип сердечника клапана: Без золотника; Фиксированный; Съемный; Другое
ko: 밸브 코어 유형: 코어리스; 고정형; 분리형; 기타
it: Tipo di nucleo della valvola: Senza nucleo; Fisso; Rimovibile; Altro
zh-TW: 氣門芯類型: 無氣門芯; 固定式; 可拆式; 其他
de: Art des Ventileinsatzes: Kernlos; Fest; Herausnehmbar; Sonstiges
pl: Typ rdzenia zaworu: Bezrdzeniowy; Stały; Wyjmowany; Inne
fr: Type de noyau de soupape: Sans obus; Fixe; Amovible; Autre
pt-BR: Tipo do núcleo da válvula: Sem núcleo; Fixo; Removível; Outro
lt-LT: Vožtuvo šerdies tipas: Be šerdies; Fiksuotas; Išimamas; Kita
sv: Typ av ventilinsats: Utan kärna; Fast; Avtagbar; Övrigt
en: Valve core type: Coreless; Fixed; Removable; Other
ro-RO: Tip de miez de supapă: Fără miez; Fix; Detașabil; Altele
nl: Type klepkern: Zonder kern; Vast; Verwijderbaar; Overig
tr: Valf çekirdek tipi: Çekirdeksiz; Sabit; Çıkarılabilir; Diğer
pt-PT: Tipo de núcleo da válvula: Sem núcleo; Fixo; Amovível; Outro
bg-BG: Тип сърцевина на клапана: Без сърцевина; Фиксиран; Сменяем; Друго
cs: Typ ventilkové vložky: Bez ventilové vložky; Pevný; Odnímatelný; Jiné
zh-CN: 气门芯类型: 无阀芯; 固定式; 可拆卸式; 其他
fi: Venttiilin ytimen tyyppi: Sieluton; Kiinteä; Irrotettava; Muu
nb: Kjernetype for ventil: Uten kjerne; Fast; Avtakbar; Annet
ja: バルブコアタイプ: コアレス; 固定式; 取り外し可能; その他
vi: Loại lõi van: Không lõi; Cố định; Có thể tháo rời; Khác
es: Tipo de núcleo de la válvula: Sin núcleo; Fijo; Desmontable; Otro
sk-SK: Typ jadra ventilu: Bez vložky; Pevný; Odnímateľný; Iné
th: ประเภทไส้วาล์ว: ไม่มีแกน; คงที่; ถอดได้; อื่นๆ
da: Type af ventilkerne: Uden kerne; Fast; Aftagelig; Andet
sl-SI: Vrsta igle ventila: Brez jedra; Fiksen; Odstranljiv; Drugo